# 改制企业模拟报表的编制

提问人：xflcpa123 时间：2015-08-28 12:52:05
请教陈版及各位老师：A于 2014 年 12 月 31 日改制为有限公司，并按评估金额调账。由于涉及重大资产重组，需编制2013-2015年 6 月两年一期模拟报表， 2015 年账务处理可按 20141231 时点开始重新计算，请问2013-2014年报表数如何编制，也就是如何往前追溯？
谢谢！

回答人：chenyiwei
假设 2014 年末按评估调账是合规的，则模拟报表中 2013 、 2014 两年的损益和 2013 年末的资产、负债仍按改制前原企业的账面价值反映，在模拟报表的 2014 年度发生额中体现就改制事项对资产、负债的计量金额进行调整的过程和结果。不需要将改制基准日的评估值往前推，事实上也不可能做到。